【裁判字號】    97,台上,2436
【裁判日期】    971120
【裁判案由】    損害賠償
【裁判全文】
最高法院民事裁定            九十七年度台上字第二四三六號
上  訴  人  甲○○
訴訟代理人  黃俊六律師
被 上訴 人  乙○○
            丙○○
上列當事人間請求損害賠償事件，上訴人對於中華民國九十七年
四月二十九日台灣高等法院第二審判決（九十六年度上字第九九
一號），提起上訴，本院裁定如下：
    主  文
上訴駁回。
第三審訴訟費用由上訴人負擔。
    理  由
按上訴第三審法院，非以原判決違背法令為理由，不得為之。又
提起上訴，上訴狀內應記載上訴理由，表明原判決所違背之法令
及其具體內容，暨依訴訟資料合於該違背法令之具體事實，民事
訴訟法第四百六十七條、第四百七十條第二項定有明文。依同法
第四百六十九條規定，判決有該條所列各款情形之一者，為當然
違背法令。是當事人提起上訴，如以同法第四百六十九條所列各
款情形為理由時，其上訴狀或理由書應表明該判決有合於各該條
款規定情形之具體內容，及係依何訴訟資料合於該違背法令之具
體事實。上訴狀或理由書如未依上述方法表明，或其所表明者與
上開法條規定不相合時，即難認為已合法表明上訴理由，其上訴
自非合法。本件上訴人對於原判決提起第三審上訴，雖以該判決
違背法令為由，惟核其上訴理由狀所載內容，係就原審取捨證據
、認定事實及解釋契約之職權行使所論斷：依兩造簽訂之協議書
，係約定上訴人於三個月後未依約支付利息，即容忍被上訴人聲
請拍賣系爭不動產。且被上訴人乙○○於上訴人未依約清償利息
，依協議書第(三)條約定亦得聲請法院拍賣系爭不動產。則被上訴
人乙○○聲請拍賣系爭不動產，核屬權利之行使，並無不法侵害
上訴人之財產及信用之情事。又台灣板橋地方法院九十四年度訴
字第二一五一號確定判決認定被上訴人乙○○已交付借款金額為
新台幣（下同）一百二十九萬五千元；且系爭執行程序之分配表
亦已剔除六十三萬五千九百六十四元，並發還上訴人五十七萬三
千三百三十四元。從而，上訴人依侵權行為損害賠償請求權，請
求被上訴人給付四百十二萬三千四百零六元本息，及追加請求被
上訴人給付一百萬元本息，均無理由等情，指摘為不當，並就原
審命為辯論及已論斷者，泛言謂為違法，而非表明該判決所違背
之法令及其具體內容，暨依訴訟資料合於該違背法令之具體事實
，難認其已合法表明上訴理由。依首揭說明，應認其上訴為不合
法。
據上論結，本件上訴為不合法。依民事訴訟法第四百八十一條、
第四百四十四條第一項前段、第九十五條、第七十八條，裁定如
主文。
中    華    民    國  九十七  年   十一   月   二十   日
                      最高法院民事第六庭
                          審判長法官  朱  建  男
                                法官  顏  南  全
                                法官  林  大  洋
                                法官  沈  方  維
                                法官  陳  淑  敏
      本件正本證明與原本無異
                                      書  記  官
中    華    民    國  九十七  年   十二   月    二    日
                                                      K


司法院資訊處製作；財團法人民間司法改革基金會備份。
